# 请帮忙确定一下是否构成一揽子交易及合并日和合并日的抵销分录

提问人：xinqin520 时间：2020-02-07 07:42:30
A,B公司是非同一控制下的合并
母公司子公司股权变动时间持股比例长期股权投资合计金额A公司B公司2018/10/3184%1,500,000.00货币购买A公司B公司2018/12/3091%1,500,000.00股东乙减资 160 万A公司B公司2019/2/28100%3,100,000.00货币购买 160 万具体过程10 月签合同 150 万购买云视84%的股权，同时和其他股东达成协议，股东乙一家减资 160 万，股东丙另一家母公司A花 160 万购买其股权，完成100%控股。10-31完成工商变更 150 万的这期间有支付股东乙一家减资款，把开始投资进来的 160 万减资， 18 年云视付 80 万， 19 年初付 80 万减资的股东协议是2019-1-8，减资公告是一月做的购买股东丙的工商协议:2-27合同购买了另一家股东丙 160 万的股份，占比9%，完成 100 控股。 3 月 8 日完成工商变更，减资的和购买少数股东权益的一起做的工商变更。子公司B公司所有者权益2018/10/312018/12/312019/1/312019/2/282019/3/31实收资本（或股本）1,785,700.001,642,850.001,642,850.001,642,850.001,642,850.00资本公积2,914,300.002,257,150.001,457,150.001,457,150.001,457,150.00减：库存股少了 80 万少了 80 万盈余公积未分配利润-5,758,911.36-5,669,516.46-5,864,397.75-6,046,415.07-5,864,265.37所有者权益（或股东权益）合计-1,058,911.36-1,769,516.46-2,764,397.75-2,946,415.07-2,764,265.37问题一： 150 万控股84%，后股东乙的减资 160 万，和收购股东丙160 万，这三次构成一揽子交易吗？如果构成合并日是哪一天，合并当天的合并抵销分录如何做？问题二：如果这三次交易不构成一揽子交易，那么合并日是哪一天，合并当天的抵销分录如何做？问题三：如果这三次交易不构成一揽子交易，那么减资日是哪一天，减资日当天的抵销分录如何做？问题二：如果这三次交易不构成一揽子交易，那么收购少数股东丙的股权，最终完成100% 是哪天？收购少数股东丙股权当月的合并抵销分录如何做？问题四：
如果这三次交易不构成一揽子交易，那么后面的减资和收购少数股东股权是不是都不影响合并日形成的商誉？

回答人：chenyiwei
一揽子交易判断的最根本标准是其定义，即这一系列交易是否针对同一商业目的而一并谈判和筹划，互为前提和条件。建议考虑：A公司在该项交易中是否实现 100 ％的控股对其才有意义；与标的公司各股东的谈判是否一揽子进行，还是分别进行、分别签约；第一笔 84 ％股权收购交易完成时，是否同时承诺后续减资和收购少数股权事宜；各次交易的价格是否具有可比性等。

回答人：chenyiwei
一揽子交易判断的最根本标准是其定义，即这一系列交易是否针对同一商业目的而一并谈判和筹划，互为前提和条件。建议考虑：A公司在该项交易中是否实现 100 ％的控股对其才有意义；与标的公司各股东的谈判是否一揽子进行，还是分别进行、分别签约；第一笔 84 ％股权收购交易完成时，是否同时承诺后续减资和收购少数股权事宜；各次交易的价格是否具有可比性等。

提问人：xinqin520 时间：2020-02-08 14:35:11
据我所知谈判是一起进行的，都最终确定以后才签的，目的是要100%的持股，与子公司的所有股东都达成协议以后，才开始分别做的工商变更。至于后面的做工商变更时候的协议呀，减资呀什么的这些资料是为了做工商变更而后补的，但是实际情况是与所有股东都达成了一致，该减资的减资，该转让的转让，最后才开始分步实施。

回答人：chenyiwei
如是，则各步骤构成一揽子交易，购买日在各步骤的最后完成之日。

提问人：xinqin520 时间：2020-02-08 23:53:16
谢谢老师，你是说这可以是一揽子交易，然后合并日是最后完成工商变更日，2019-3-8吗？用的二家的报表是2019-2-28日的报表来完成购买日的合并，是这样吗？

回答人：chenyiwei
基本可以这样理解。